---
title: "eixo"
author: "Thiago-Barros"
date: "`r Sys.Date()`"
output: html_document
---

```{r setup, include=FALSE}
knitr::opts_chunk$set(echo = TRUE)
```

\-\-\-\-\-\-\-\-\-\-\-\-\-\-\-\-\-\-\-\-\-\-\-\-\-\-\-\-\-\-\-\-\-\-\-\-\-\-\-\-\-\-\-\-\-\-\-\-\-\-\-\-\-\-\-\-\-\-\-\-\-\-\-\-\-\-\-\-\-\-\-\-\-\-\-\-\-\-\-\-\-\-\-\-\-\-\-\-\-\-\-\-\-\--

Relatório Técnico de Avaliação de Controle Estatístico de Processo

Responsável: Thiago Barros

Empresa: TB-Usinagem

Data de Avaliação: 16/03/2024

\-\-\-\-\-\-\-\-\-\-\-\-\-\-\-\-\-\-\-\-\-\-\-\-\-\-\-\-\-\-\-\-\-\-\-\-\-\-\-\-\-\-\-\-\-\-\-\-\-\-\-\-\-\-\-\-\-\-\-\-\-\-\-\-\-\-\-\-\-\-\-\-\-\-\-\-\-\-\-\-\-\-\-\-\-\-\-\-\-\-\-\-\-\--

Descrição Técnica da Avaliação:

Determinar se existem falhas no processo de fabricação do eixo ou na aferição do sistema de medição.

\-\-\-\-\-\-\-\-\-\-\-\-\-\-\-\-\-\-\-\-\-\-\-\-\-\-\-\-\-\-\-\-\-\-\-\-\-\-\-\-\-\-\-\-\-\-\-\-\-\-\-\-\-\-\-\-\-\-\-\-\-\-\-\-\-\-\-\-\-\-\-\-\-\-\-\-\-\-\-\-\-\-\-\-\-\-\-\-\-\-\-\-\-\-\--

Avaliação de Fabricação de Eixo - Aço 1045 - Dados de Coleta de Sensor

Dados de Projeto:

##### Diametro Nominal: 100,00 mm

##### Diametro Tolerânciamento: 0,5 mm

```{r}

library(qcc)
library(tidyverse)
library(DescTools)
```

```{r}

dados <- read.csv2("diametro_eixo.csv")
Desc(dados,plotit = FALSE)
```

```{r}
head(dados,5)
```

\-\-\-\-\-\-\-\-\-\-\-\-\-\-\-\-\-\-\-\-\-\-\-\-\-\-\-\-\-\-\-\-\-\-\-\-\-\-\-\-\-\-\-\-\-\-\-\-\-\-\-\-\-\-\-\-\-\-\-\-\-\-\-\-\-\-\-\-\-\-\-\-\-\-\-\-\-\-\-\-\-\-\-\-\-\-\-\-\-\--

Avaliação Preliminar - Base de Dados

Registros Ausentes: 0

Total de Amostras: 300

Registros Zerados: 0

Média da Amostragem: 99,85 mm

Mediana da Amostragem: 99,57 mm

Intervalo de Confiaça - 98,74 - 100,97 mm

Menor Valor: 74,81 mm

Maior Valor: 126.86 mm

Valores Normalmente Distribuidos P-Value \> 5%

```{r}
shapiro.test(dados$Column_1)
```

\-\-\-\-\-\-\-\-\-\-\-\-\-\-\-\-\-\-\-\-\-\-\-\-\-\-\-\-\-\-\-\-\-\-\-\-\-\-\-\-\-\-\-\-\-\-\-\-\-\-\-\-\-\-\-\-\-\-\-\-\-\-\-\-\-\-\-\-\-\-\-\-\-\-\-\-\-\-\-\-\-\-\-\-\-\-\-\-\-\--

```{r}
hist(dados$Column_1,main = 'Histograma',xlab = "Diâmetro",ylab = "Frequência")

```

Avaliação de Processo:

```{r}

diametro <- (dados$Column_1)

```

```{r}

#Carta de Controle para Valores Individuais

qcc(diametro,type = "xbar.one", main="Carta de Controle",plot = TRUE)
```

Avaliação:

Os limites inferiores e superiores da amostragem indicam um processo que se encontra fora do toleranciamento de especificação. Pode-se dizer que será necessário avaliar o processo para reajustar e agrupar os valores mais próximos da média.
